臺灣高等法院刑事判決　　　　　　　　94年度上訴字第3761號
上　訴　人　臺灣宜蘭地方法院檢察署檢察官
被　　　告　甲○○
上列上訴人因被告毒品危害防制條例案件，不服臺灣宜蘭地方法
院94年度訴字第433號，中華民國94年10月21日第一審判決（起
訴案號：臺灣宜蘭地方法院檢察署94年度毒偵字第687號、第922
號），提起上訴，及移送本院併辦 (同署94年毒偵字第1343號)
，本院判決如下：
    主  文
原判決撤銷。
甲○○連續施用第一級毒品，累犯，處有期徒刑壹年參月。扣案
之第一級毒品海洛因貳包（各為驗餘淨重零點捌肆公克、驗餘淨
重零點零捌公克），均沒收銷燬之。
    事  實
一、甲○○（起訴書誤繕為劉志恆）前因違反毒品危害防制條例
    案件，經原審法院以92年度訴字第185號判決判處有期徒刑
    10 月，甫於民國93年10月27日縮刑期滿而執行完畢。又甲
    ○○前亦因施用毒品案件，經送觀察、勒戒後，認為無繼續
    施用毒品之傾向，而於91年6月21日執行完畢釋放，並經臺
    灣宜蘭地方法院檢察署檢察官於同日以91年度毒偵字第311
    號為不起訴處分確定。詎其猶不知悔改，明知海洛因為毒品
    危害防制條例第2條第2項第1款所規定之第一級毒品，不得
    擅自施用，竟仍於前開觀察、勒戒執行完畢釋放後五年內，
    基於施用第一級毒品海洛因之概括犯意，自94年2月間某日
    起，至94年8月8日晚間某時止，在宜蘭縣羅東鎮○○路○段
    261巷11弄6號住處內，以將海洛因置於玻璃吸食器內用火燒
    烤，再吸食其所生煙霧之方式，連續施用第一級毒品海洛因
    多次（約2、3日施用1次）。嗣分別於94年6月16日14時30分
    許，在宜蘭縣員山鄉○○路286號前、94年8月9日23時30 分
    許，在宜蘭縣冬山鄉○○路○段與東城路交岔口，為警查獲
    ，並各扣得供其施用之第一級毒品海洛因1包（共2包，各為
    驗餘淨重0.84公克、驗餘淨重0.08公克）。嗣其仍承上施用
    第一級毒品之概括犯意，先於94年9月16日上午9時許，在其
    宜蘭縣羅東鎮○○路○段261巷11弄6號住處，將第一級毒品
    海洛因加入玻璃球內後燒烤施用，復於94年9月20日下午1時
    20分許回溯24小時內某時，在不詳處所，施用第一級毒品海
    洛因。於94年9月20日下午1時20分許，為警在宜蘭縣羅東鎮
    ○○路37之5號2樓查獲，並採其尿液送驗後，查知上情。
二、案經宜蘭縣警察局、宜蘭縣警察局羅東分局移請臺灣宜蘭地
    方法院檢察署檢察官偵查起訴，及移送本院併辦。
    理  由
一、上揭事實，業據被告甲○○於本院審理時坦承不諱，且其歷
    次為警查獲後所採之尿液，經送檢驗結果，確實呈現嗎啡陽
    性反應之事實，亦有宜蘭縣警察局刑警隊偵辦第一二級毒品
    案件犯罪嫌疑尿液送驗編號姓名對照表1件、宜蘭縣警察局
    羅東分局毒品案犯嫌尿液採取送驗姓名編號對照表2件及慈
    濟大學濫用藥物檢驗中心檢驗總表3件在卷可稽，復有第一
    級毒品海洛因2包 (各為驗餘淨重0.84公克、驗餘淨重0.08
    公克）扣案及法務部調查局鑑定通知書二張在卷可資佐證。
    此外，被告前因施用毒品案件，經送觀察、勒戒後，認為無
    繼續施用毒品之傾向，而於91年6月21日執行完畢釋放，並
    經臺灣宜蘭地方法院檢察署檢察官於同日以91年度毒偵字第
    311號為不起訴處分確定等情，亦有上開不起訴處分書、全
    國施用毒品案件紀錄表、法務部全國檢察官線上查詢刑案人
    犯在監所最新資料報表、本院被告前案紀錄表各1件附卷可
    佐。依此，足徵被告前揭自白確與事實相符，其於觀察、勒
    戒執行完畢釋放後，五年內再犯本案施用第一級毒品罪之事
    證已臻明確，其犯行堪予認定，應依法論科。
二、查海洛因為毒品危害防制條例第2條第2項第1款款所規定之
    第一級毒品，不得擅自施用，故核被告施用毒品海洛因之行
    為，係犯毒品危害防制條例第10條第1項之施用第一級毒品
    罪。其多次施用行為前後持有第一級毒品海洛因之低度行為
    ，為其施用之高度行為所吸收，不另論罪。另被告多次施用
    第一級毒品海洛因之行為，均時間緊接，方法相同，觸犯構
    成要件相同之罪名，顯係基於概括犯意反覆為之，應依連續
    犯之規定論以一罪，並依法加重其刑。公訴人雖僅就被告於
    94年2月間某日起至94年5月間某日止、94年6月14日20時許
    、94年8月9日23時30分往前回溯24小時內某時之連續施用第
    一級毒品海洛因之犯行提起公訴，餘如事實欄所載自94 年2
    月間某日起至94年8月8日晚間某時止之其他連續施用第一級
    毒品海洛因之犯行（約2、3日施用1次），以及被告於94年9
    月16日上午9時許，在其宜蘭縣羅東鎮○○路○段261 巷11弄
    6號住處，將第一級毒品海洛因加入玻璃球內後燒烤施用，
    復於94年9月20日下午1時20分許回溯24小時內某時，在不詳
    處所，施用第一級毒品海洛因之事實，雖未經檢察官提起公
    訴，因與起訴部分有連續犯裁判上一罪之關係，為起訴效力
    所及，是一併審理。被告前因違反毒品危害防制條例案件，
    經原審法院以92年度訴字第185號判決判處有期徒刑10月，
    甫於93年10月27日縮刑期滿而執行完畢之事實，有卷附之上
    開判決書、本院被告前案紀錄表各1件可資參照，其於有期
    徒刑之執行完畢後，五年以內再犯有期徒刑以上之本罪，為
    累犯，應依法遞加重其刑。原審認被告事證明確，予以論罪
    科刑，固非無見，查原審漏未審及被告於94年9月16日上午9
    時許，在其宜蘭縣羅東鎮○○路○段261巷11弄6號住處，將
    第一級毒品海洛因加入玻璃球內後燒烤施用，復於94年9月
    20 日下午1時20分許回溯24小時內某時，在不詳處所，施用
    第一級毒品海洛因，與起訴部分有連續犯裁判上一罪關係，
    為起訴效力所及之事實，自有未當。檢察官執此提起上訴，
    為有理由，原判決應予撤銷改判。爰審酌被告之素行、智識
    程度；犯罪之動機、目的、手段；前已因施用毒品之犯行，
    經觀察勒戒、強制戒治及執行徒刑完畢，仍不知悔改，復繼
    續沾染毒品惡習，其施用毒品行為對於自身及社會所造成之
    危害程度非輕；施用毒品之犯罪態樣及施用之次數、頻率；
    犯後已坦承犯行，態度尚佳等一切情狀，量處如主文第二項
    所示之刑。扣案之第一級毒品海洛因2包 (各為驗餘淨重0.
    84公克、驗餘淨重0.08公克），不問是否屬於被告所有，
    均應依毒品危害防制條例第18條第1項前段規定，宣告沒收
    銷燬之。
三、臺灣宜蘭地方法院檢察署94年度偵字第1343號移送併辦意旨
    以：被告於94年9月16日上午9時許，在其宜蘭縣羅東鎮○○
    路○段261巷11弄6號住處，將第二級毒品安非他命加入玻璃
    球內後燒烤施用，涉犯毒品危害防制條例第10條第2項之施
    用第2級毒品罪云云。按刑事訴訟法第156條第2項規定，被
    告之自白不得作為有罪判決之唯一證據，仍應調查其他必要
    之證據，以察其是否與事實相符。遍查全卷，除被告之自白
    外，並無其他證據足資認定被告有上開犯行，核其自白與事
    實不符，不得採為被告論罪之證據，此部分不能證明被告犯
    罪，應退由檢察官另行處理。
據上論斷，應依刑事訴訟法第369條第1項前段、第364條、第299
條第1項前段，毒品危害防制條例第10條第1項、第18條第1項前
段，刑法第11條前段、第56條、第47條，判決如主文。
本案經檢察官黃全祿到庭執行職務。
中　　華　　民　　國　　94　　年　　12　　月　　29　　日
　　　　　　　　　刑事第十五庭  審判長法　官  蔡永昌
　　　　　　　　　　　　　　　　　　  法　官  蔡國在
　　　　　　　　　　　　　　　　　　  法　官  張正亞
以上正本證明與原本無異。
如不服本判決，應於收受送達後十日內向本院提出上訴書狀，其
未敘述上訴之理由者並得於提起上訴後十日內向本院補提理由書
（均須按他造當事人之人數附繕本）。
                                      書記官  鄭信昱
中　　華　　民　　國　　94　　年　　12　　月　　29　　日
附錄：本案論罪科刑法條全文
毒品危害防制條例第10條第1項
施用第 1 級毒品者，處六月以上五年以下有期徒刑。
施用第 2 級毒品者，處三年以下有期徒刑。
